Minutes et répertoires du notaire Nicolas FREMYN, 12 février 1751 - 3 mars 1761 (étude XVII)
Archives nationales
Minutes et répertoires du notaire Nicolas FREMYN (étude XVII)
12 février 1751 - 3 mars 1761
MC/ET/XVII/797 - MC/ET/XVII/857, MC/RE/XVII/2
Etude XVII; Fremyn, Nicolas
Archives nationales de France
Minutes et répertoires: la loi 2008-696 du 15 juillet 2008 relative aux archives a fixé à 75 ans à compter de la date de l'acte, ou à 25 ans à compter de la date du décès de l'intéressé si ce délai est plus bref, le délai de communication des minutes et répertoires des notaires; ce délai est porté à 100 ans à compter de la date de l'acte si le document se rapporte à un mineur (code du Patrimoine, articles L213-2, 4e d et 5e).
Autres documents de l'étude (dossiers de clients, comptabilité...): s'agissant d'archives privées, ces documents sont communicables selon les modalités fixées par le déposant ou le donateur.
Certains documents ne sont pas accessibles en raison de leur mauvais état de conservation.
Versement
Accès aux instruments de recherche de tous les notaires de l’étude XVII
Archives de l'étude XVII
- Minutes de Nicolas FREMYN, 12 février 1751 - 3 mars 1761; MC/ET/XVII/797 - MC/ET/XVII/857
  - Minutes. 1751, 12 février - avril, 12 février - avril 1751; MC/ET/XVII/797
    Informations concernant le classement:
    Toutes les minutes de cet article ont été analysées une à une (ARNO 1751).
    - Constitution de rente., 12 février 1751; MC/ET/XVII/797
      Informations complémentaires:
      Intervenant 1, en première partie:
      Nom, qualité: (M.) Charon, Julien.
      Profession: gendarme de la garde du roi.
      Intervenant 2, en deuxième partie:
      Nom, qualité: (Mme ou Mlle) Grosjean, Claudine
      Origine de l'information:
      Base Arno 1751 (base de données migrée: voir contexte dans le Plan d’orientation général - Notaires de Paris, guides thématiques du Minutier).
      Date de création de la notice: 2000
      constitution de rente
    - Depot de pieces., 12 février 1751; MC/ET/XVII/797
      Nom, qualité: (M.) Prevost, Pierre (bourgeois de Paris)
      dépôt de pièces
    - Quittance., 12 février 1751; MC/ET/XVII/797
      Nom, qualité: (Mme ou Mlle) Morblan, Marguerite Jos.
      Nom, qualité: (M.) Crette, Francois.
      Profession: marchand-d'arbres
      quittance
    - Cautionnement., 12 février 1751; MC/ET/XVII/797
      Nom, qualité: (M.) Aubert, Jean Baptiste.
      Profession: procureur au Parlement.
      Nom, qualité: (M.) Binet, Claude.
      Profession: régisseur des saisies reelles de la ville.
      Domicile: Paris
      cautionnement
    - Quittance de remboursement de rente., 13 février 1751; MC/ET/XVII/797
      Nom, qualité: (M.) Cerveau, Louis.
      Profession: hotelier.
      Domicile: Creteil.
      Nom, qualité: (Mme ou Mlle) Quesnel, Madeleine.
      État civil: veuve.
      Relations: veuve de l'intervenant 3.
      Intervenant 3, indirect:
      Nom, qualité: (M.) Jaunay, Pierre.
      État civil: décédé.
      Profession: avocat au Parlement
    - Procuration., 13 février 1751; MC/ET/XVII/797
      Nom, qualité: (M.) Debeaune, Francois.
      Profession: voiturier par terre.
      Nom, qualité: (Mme ou Mlle) Delorme, Francoise.
      État civil: mariée.
      Relations: épouse de l'intervenant 1
      procuration
    - Obligation., 13 février 1751; MC/ET/XVII/797
      Nom, qualité: (M.) Desgouts, Nicolas.
      Profession: depeceur de carrosses.
      Nom, qualité: (M.) Martinet, Jean Charles.
      Profession: mercier
      obligation
    - Constitution viagere., 13 février 1751; MC/ET/XVII/797
      Nom, qualité: (Mme ou Mlle) Mignot, Marie Therese
    - Quittance., 14 février 1751; MC/ET/XVII/797
      Nom, qualité: (Mme ou Mlle) Debeaune, Jeanne Marguerite.
      Relations: veuve de l'intervenant 2.
      Intervenant 2, indirect:
      Nom, qualité: (M.) Leclerc, Pierre.
      Profession: marchand de vin.
      Intervenant 3, en deuxième partie:
      Nom, qualité: (M.) Lesour, Jacques Etienne.
      Profession: bonnetier
    - Declaration., 15 février 1751; MC/ET/XVII/797
      Domicile: Paris.
      Nom, qualité: (M.) Monnerat, Claude (écuyer)
    - Quittance., 15 février 1751; MC/ET/XVII/797
      Nom, qualité: (M.) L'Etouf, Francois (comte de pradine).
    - Declaration., 15 février 1751; MC/ET/XVII/797
      Nom, qualité: (M.) L'Etouf, Francois (comte de pradine)
    - Mariage., 16 février 1751; MC/ET/XVII/797
      Nom, qualité: (M.) Baquoy, Jean Charles.
      Nom, qualité: (Mme ou Mlle) Geullard, Claude Francoise
      contrat de mariage
    - Bail., 16 février 1751; MC/ET/XVII/797
      Nom, qualité: (M.) Lecros, Jean David.
      Nom, qualité: (M.) Barbier, Roch
      bail
    - Comparution., 17 février 1751; MC/ET/XVII/797
      Nom, qualité: (M.) Benard, Jean Baptiste.
      Profession: epicier
    - Mariage., 18 février 1751; MC/ET/XVII/797
      Nom, qualité: (M.) Humaire, Pierre.
      Profession: gantier.
      Nom, qualité: (M.) Poutier, Jeanne
    - Bail., 19 février 1751; MC/ET/XVII/797
      Nom, qualité: (M.) Arnolfiny D', Jules Bertrand (comte de magnac).
      Nom, qualité: (M.) Lemoyne, Benoist.
      Profession: charron
    - Comparution., 20 février 1751; MC/ET/XVII/797
      Nom, qualité: (M.) Bernard, Paul
    - Bail., 20 février 1751; MC/ET/XVII/797
      Nom, qualité: (M.) Lemoyne, Benoit.
      Profession: charron.
      Nom, qualité: (Mme ou Mlle) Delaberguerie, Catherine.
      Relations: veuve de l'intervenant 3, veuve de l'intervenant 4.
      Intervenant 4, indirect:
      Nom, qualité: (M.) Jeulain, Leon.
    - Compte, quittance., 20 février 1751; MC/ET/XVII/797
      Nom, qualité: (M.) Guyot, Auger Nicolas.
      Profession: prêtre
    - Quittance., 20 février 1751; MC/ET/XVII/797
      Nom, qualité: (M.) Dobremel, Pierre (bourgeois de Paris).
      Nom, qualité: (M.) Fribourg Zezinghen de Montigny, Nicolas
    - Procuration., 21 février 1751; MC/ET/XVII/797
      Nom, qualité: (M.) Flavigny, Pierre Nicolas.
      Profession: négociant.
      Nom, qualité: (M.) Oudry, Nicolas Etienne.
      Profession: procureur au Parlement
    - Bail., 21 février 1751; MC/ET/XVII/797
      Nom, qualité: (M.) Gamet, Jean Baptiste.
      Profession: papetier.
      Nom, qualité: (M.) Blin, Jean Baptiste.
      Profession: charbonnier
    - Mariage., 21 février 1751; MC/ET/XVII/797
      Nom, qualité: (M.) Picard, Jean.
      Profession: couvreur.
      Nom, qualité: (Mme ou Mlle) Silvestre, Jeanne Martine
    - Transport de droits successifs., 22 février 1751; MC/ET/XVII/797
      Nom, qualité: (M.) Catelan, Jean.
      Profession: chirurgien.
      Nom, qualité: (M.) Beglot, Jean.
      Profession: manouvrier
      transport de droits
    - Procuration déposee., 25 février 1751; MC/ET/XVII/797
      Nom, qualité: (M.) Dacqueville, Louis.
      Domicile: Ile-de-France, reunion.
      Nom, qualité: (M.) Brousse, Denis Francois.
      Domicile: Ile-de-France, reunion
    - Cautionnement., 26 février 1751; MC/ET/XVII/797
      Nom, qualité: (M.) Roussel, Jacques Claude.
    - Quittance., 27 février 1751; MC/ET/XVII/797
      Nom, qualité: (Mme ou Mlle) Galland, Claude.
      Nom, qualité: (M.) Brabis Delyon, Francois.
      Profession: garde magasin des batiments du roi.
    - Devis, marche., 27 février 1751; MC/ET/XVII/797
      Nom, qualité: (M.) Michaut, Gabriel.
      Profession: charpentier.
      Nom, qualité: (M.) Menessier, Jacques.
      Profession: meunier
      marché
    - Inventaire après décès de Marie Marguerite Trabouillet, veuve de Guillaume Hannier., 27 février 1751; MC/ET/XVII/797
      Nom, qualité: (Mme ou Mlle) Trabouillet, Marie Marguerite.
      Nom, qualité: (M.) Hannier, Guillaume.
      Profession: orfèvre
      inventaire après décès; Trabouillet, Marie Marguerite; Hannier, Guillaume
    - Bail., 27 février 1751; MC/ET/XVII/797
      Nom, qualité: (M.) Chevalier, Claude Toussaint.
      Nom, qualité: (M.) Rollet, Claude
    - Cautionnement., 1er mars 1751; MC/ET/XVII/797
      Nom, qualité: (M.) Mondolot, Nicolas.
      Profession: officier du roi.
      Domicile: Saint-Germain-en-Laye.
      Relations: caution de l'intervenant 3.
      Intervenant 2, en première partie:
      Nom, qualité: (Mme ou Mlle) Bazin, Francoise Cecile.
      Relations: épouse de l'intervenant 1, caution de l'intervenant 3.
      Nom, qualité: (M.) Pichon, Pierre Michel (bourgeois de Paris).
      Intervenant 4, en deuxième partie:
      Profession: régisseur du bureau des saisies reelees.
    - Cautionnement., 2 mars 1751; MC/ET/XVII/797
      Nom, qualité: (M.) Morin, Jacques Etienne (bourgeois de Paris).
      Profession: marchand.
      Relations: caution de l'intervenant 2.
      Nom, qualité: (M.) Goud, Jean Baptiste (bourgeois de Paris).
      Profession: régisseur du bureau des saisies reelles.
    - Cautionnement., 2 mars 1751; MC/ET/XVII/797
      Nom, qualité: (Mme ou Mlle) Dupin, Marie.
      Relations: épouse de l'intervenant 2, caution de l'intervenant 2.
      Nom, qualité: (M.) Jolivet, Charles (bourgeois de Paris).
      Profession: régisseur du bureau des sasies reelles.
    - Succession (renonciation)., 2 mars 1751; MC/ET/XVII/797
      Nom, qualité: (M.) Genneau, Jean Baptiste.
      État civil: décédé
      renonciation
    - Procuration., 2 mars 1751; MC/ET/XVII/797
      Nom, qualité: (M.) Lambert, Philippe.
      Profession: meunier.
      Domicile: Thiais.
      Nom, qualité: (M.) Malherbe, Joseph (bourgeois de Paris)
    - Declaration., 3 mars 1751; MC/ET/XVII/797
      Nom, qualité: (M.) Fontaine, Jean Baptiste.
      Profession: marchand-de-vin.
      Nom, qualité: (Mme ou Mlle) Boyard, Marie Marguerite.
    - Bail à loyer, maison (e partie), Paris, rue de Loursine., 3 mars 1751; MC/ET/XVII/797
      Nom, qualité: (M.) Bouillerct, Etienne.
      Profession: marchand-epicier.
      Nom, qualité: (Mme ou Mlle) Charton, Catherine.
      Relations: épouse de l'intervenant 1.
      Intervenant 3, en première partie:
      Nom, qualité: (Mme ou Mlle) Bouillerot, Elisabeth.
      Nom, qualité: (M.) Michelin, Jacques Emmanuel.
      Profession: tanneur hongroyeur.
      Intervenant 5, en deuxième partie:
      Nom, qualité: (Mme ou Mlle) Brot, Madeleine.
      Relations: épouse de l'intervenant 4
    - Procuration., 4 mars 1751; MC/ET/XVII/797
    - Quittance., 4 mars 1751; MC/ET/XVII/797
      Nom, qualité: (personne morale) Dufour (hoirs).
      Relations: héritiers de l'intervenant 2.
      Nom, qualité: (Mme ou Mlle) Dufour, Marie.
      État civil: décédée.
      Nom, qualité: (M.) Roussel, Thomas.
    - Procuration déposee., 4 mars 1751; MC/ET/XVII/797
      Nom, qualité: (Mme ou Mlle) Aumont, Elisabeth Aimee.
      Domicile: Troyes.
      Nom, qualité: (M.) Leroy, Claude.
      Profession: notaire au Châtelet.
      Nom, qualité: (Mme ou Mlle) Vincent, Marie Claude.
      Relations: veuve de l'intervenant 4.
      Nom, qualité: (M.) By, Nicolas Jospeh (bourgeois de Paris).
    - Transport., 4 mars 1751; MC/ET/XVII/797
      Nom, qualité: (M.) Rabinant, Henri.
      Profession: contrôleur des consignations du grand conseil.
      Nom, qualité: (M.) Marmotant, Louis Gabriel.
      Domicile: Pars
    - Cautionnement., 5 mars 1751; MC/ET/XVII/797
      Nom, qualité: (M.) Hautin, Nicolas (bourgeois de Paris).
      Nom, qualité: (M.) Pequais, Pierre.
    - Cautionnement., 5 mars 1751; MC/ET/XVII/797
      Relations: procureur de l'intervenant 2.
      Nom, qualité: (Mme ou Mlle) Ponceton, Louise.
      Relations: épouse de l'intervenant 3.
      Nom, qualité: (M.) Tranchard, Bernardin.
      Domicile: Saint-Rambert.
      Nom, qualité: (M.) Ponceton, Antoine.
      Profession: chirurgien (maître).
    - Constitution., 5 mars 1751; MC/ET/XVII/797
      Nom, qualité: (M.) Delange, Francois.
      Profession: avocat au Parlement.
      Nom, qualité: (Mme ou Mlle) Caron, Marie Anne.
      Nom, qualité: (M.) Lambert, Francois Candide.
      Profession: garde d'artillerie
    - Consentement., 7 mars 1751; MC/ET/XVII/797
      Profession: marchand-orfevre.
    - Transport rapporte, terre, Doue-la-Fontaine., 7 mars 1751; MC/ET/XVII/797
      Nom, qualité: (M.) Sestier, Antoine Guillaume.
      Profession: trésorier de France (ancien).
      Domicile: Tours, généralité.
      Nom, qualité: (Mme ou Mlle) Bineau, Francoise.
      Nom, qualité: (M.) Sestier de Champrobert, Jacques Pierre.
      Profession: receveur des tailles.
      Domicile: Montreuil-Bellay, election
    - Quittance aux saisies reelles., 8 mars 1751; MC/ET/XVII/797
      Nom, qualité: (M.) Contades de, Erasme.
      Profession: brigadier des armées du roi
    - Quittance aux saisies reelles., 8 mars 1751; MC/ET/XVII/797
      Nom, qualité: (M.) Favez, Pierre Antoine.
      Profession: entrepreneur de batiments.
    - Bail à loyer, maison, Paris, carre Sainte Genevieve., 8 mars 1751; MC/ET/XVII/797
      Nom: (personne morale) Fabrique Saint Etienne Du Mont de Paris.
      Nom, qualité: (Mme ou Mlle) Saint Yvon de, Marie Anne.
      Nom, qualité: (M.) Delagrange, Guy Roger Jacques.
    - Cautionnement., 9 mars 1751; MC/ET/XVII/797
      Nom, qualité: (Mme ou Mlle) Masson, Jeanne Simone.
      Relations: veuve de l'intervenant 2, caution de l'intervenant 3.
      Nom, qualité: (M.) Aubert de Chatillon, Philippe Nicolas.
      Nom, qualité: (M.) Langlet (bourgeois de Paris).
    - Cautionnement., 11 mars 1751; MC/ET/XVII/797
      Nom, qualité: (M.) Cochet, Noel.
      Profession: courrier de lyon.
      Nom, qualité: (M.) Vanel, Henri (bourgeois de Paris).
    - Quittance., 11 mars 1751; MC/ET/XVII/797
      Nom, qualité: (Mme ou Mlle) Boucault, Marie Anne Joseph.
      Relations: veuve de l'intervenant 2, procureur de l'intervenant 3.
      Nom, qualité: (M.) Marquis, Rene.
      Profession: correcteur ordinaire chambre des comptes.
      Domicile: Bretagne.
      Nom, qualité: (Mme ou Mlle) Grimaudet de, Therese Julie.
      Nom, qualité: (M.) Duval, Nicolas (bourgeois de Paris)
    - Bail à loyer, privilege de chirurgien, Paris., 12 mars 1751; MC/ET/XVII/797
      Nom, qualité: (Mme ou Mlle) Cossart, Marie Madeleine.
      Nom, qualité: (M.) Evrard, Jean Baptiste.
      Profession: chirurgien jure (maître).
      Nom, qualité: (M.) Cabaille, Jean.
    - Procuration., 12 mars 1751; MC/ET/XVII/797
      Nom, qualité: (M.) Maupetit, Francois (bourgeois de Paris).
      Nom, qualité: (Mme ou Mlle) Guerard, Madeleine Francoise.
      Nom, qualité: (Mme ou Mlle) Chauveau, Catherine.
      Nom, qualité: (M.) Guerard, Charles Francois (bourgeois de Paris).
    - Quittance., 12 mars 1751; MC/ET/XVII/797
      Nom, qualité: (M.) Lecorny, Nicolas.
      Profession: marchand-boucher.
      Domicile: Pais.
      Nom, qualité: (M.) Vergelot, Jospeh.
      Profession: marchand-tanneur.
      Domicile: Sens.
      Nom, qualité: (M.) Cornisset, Louis.
      Domicile: Sens
    - Constitution viagere., 13 mars 1751; MC/ET/XVII/797
      Nom, qualité: (M.) Halliee de Sainte-Marthe, Jean Francois.
      Profession: capitaine d'infanterie (ancien).
      Nom, qualité: (Mme ou Mlle) Picard, Marie Michelle
    - Testament., 13 mars 1751; MC/ET/XVII/797
      Nom, qualité: (M.) Delaunay, Jean.
      Profession: couvreur de maisons (maître).
      testament
    - Obligation., 13 mars 1751; MC/ET/XVII/797
      Nom, qualité: (M.) Petit de Boulard, Jean Baptiste Dieudonne.
      Nom, qualité: (M.) Lebrun, Jean Baptiste (bourgeois de Paris)
    - Depot de pieces., 15 mars 1751; MC/ET/XVII/797
      Nom, qualité: (M.) Cattet, Jean Joachim.
      Profession: procureur au Châtelet.
    - Testament, codicille., 16 mars 1751; MC/ET/XVII/797
      Nom, qualité: (Mme ou Mlle) Lacroix, Catherine.
      Profession: laboureur
    - Obligation., 16 mars 1751; MC/ET/XVII/797
      Nom, qualité: (M.) Rouillard, Charles Jeam.
      Nom, qualité: (Mme ou Mlle) Boirat, Marie Anne.
      Nom, qualité: (M.) Petitgnat, Etienne
    - Procuration déposee., 16 mars 1751; MC/ET/XVII/797
      Nom, qualité: (M.) Gonichon, Francois Benoit.
      Profession: marcand.
      Domicile: Rambouillet.
      Nom, qualité: (M.) Boulogne, Jean.
      Profession: marchand-miroitier.
    - Abandonnement., 16 mars 1751; MC/ET/XVII/797
      Profession: marchand-tanneur (maître).
    - Cautionnement., 17 mars 1751; MC/ET/XVII/797
      Nom, qualité: (M.) Pihery, Jacob (bourgeois de Paris).
      Nom, qualité: (M.) Fayet, Cesar (bourgeois de lyon).
    - Quittance., 17 mars 1751; MC/ET/XVII/797
      Nom, qualité: (M.) Thuanne, Denis.
      Profession: serrurier (maître).
      Nom, qualité: (M.) Rouillard, Charles Jean.
      Relations: épouse de l'intervenant 2
    - Notoriete, décès., 17 mars 1751; MC/ET/XVII/797
      Nom, qualité: (Mme ou Mlle) Cavenel, Marie.
      notoriété
    - Cautionnement., 17 mars 1751; MC/ET/XVII/797
      Nom, qualité: (M.) Lemoyne, Claude Jean (bourgeois de Paris).
      Nom, qualité: (M.) Habert, Nicolas.
    - Desistement, plainte., 18 mars 1751; MC/ET/XVII/797
      Nom, qualité: (M.) Guirault, Jean.
      Profession: marchand-epicier confisuer.
    - Transaction., 18 mars 1751; MC/ET/XVII/797
      Nom, qualité: (M.) Lecornu, Nicolas.
      Nom, qualité: (M.) Vergelot, Joseph.
      accord
    - Notoriete, décès., 18 mars 1751; MC/ET/XVII/797
      Nom, qualité: (M.) Devalois, Adrien.
      Profession: trésorier de France.
      Domicile: Roeun, généralité
    - Transport., 18 mars 1751; MC/ET/XVII/797
      Nom, qualité: (M.) Devalois d' Orville, Adrien Joseph.
      Nom, qualité: (M.) Fontaine, Jean Baptiste (bourgeois de Paris).
      Profession: marchand de vin en gros.
    - Cautionnement., 19 mars 1751; MC/ET/XVII/797
      Nom, qualité: (Mme ou Mlle) Hiet, Marie Anne.
      Profession: marchande-bonnetiere.
      Nom, qualité: (M.) Crepinet, Jerome.
      Nom, qualité: (M.) Crepinet, Mathurin (bourgeois de Paris).
    - Transport., 20 mars 1751; MC/ET/XVII/797
      Nom, qualité: (M.) Cauchard, Pierre Antoine.
      Profession: menuisier (compagnon).
      Nom, qualité: (Mme ou Mlle) Mongin, Anne.
      Nom, qualité: (M.) Martinet, Jean Charles (bourgeois de Paris).
      Profession: marchand-mercier
    - Obligation., 20 mars 1751; MC/ET/XVII/797
      Nom, qualité: (M.) Aunillon, Pierre Nicolas.
      Profession: premier president d'election.
      Nom, qualité: (M.) Bardoult, Gabriel.
      Profession: archer de ville
    - Inventaire après décès de Marie Anne Droit, épouse de Joseph Gervais., 20 mars 1751; MC/ET/XVII/797
      Nom, qualité: (Mme ou Mlle) Droit, Marie Anne.
      Relations: épouse de l'intervenant 2.
      Nom, qualité: (M.) Gervais, Joseph.
      Profession: savetier (maître).
      inventaire après décès; Droit, Marie Anne; Gervais, Joseph
    - Transport., 20 mars 1751; MC/ET/XVII/797
      Nom, qualité: (Mme ou Mlle) Fouquet, Marguerite Catherine.
      Nom, qualité: (Mme ou Mlle) Prailly, Marie.
      Nom, qualité: (M.) Devie, Jospeh.
    - Concession, dépôt, opera, Guyenne-Languedoc., 20 mars 1751; MC/ET/XVII/797
      Nom: (personne morale) Ville de Paris.
    - Cautionnement., 22 mars 1751; MC/ET/XVII/797
      Nom, qualité: (M.) Marinier, Claude (bourgeois de Paris).
      Nom, qualité: (M.) Genest, Pierre (bourgeois de Paris).
    - Cautionnement., 22 mars 1751; MC/ET/XVII/797
    - Transport de droits successifs., 24 mars 1751; MC/ET/XVII/797
      Nom, qualité: (M.) Dujoncois, Pierre.
      Profession: charretier.
      Domicile: Chevreuse
    - Cautionnement., 24 mars 1751; MC/ET/XVII/797
      Nom, qualité: (M.) Pitou, Pierre Guillaume.
      Profession: perruquier (maître).
      Nom, qualité: (M.) Pitou, Claude.
      Profession: greffier.
      Domicile: Bailliage de Chateaudin.
    - Vente, meubles., 25 mars 1751; MC/ET/XVII/797
      Nom, qualité: (Mme ou Mlle) Thibert, Genevieve.
      Nom, qualité: (M.) Goix, Jean Baptiste.
      Nom, qualité: (M.) Hubier, Simon.
      acte de vente
    - Compte., 26 mars 1751; MC/ET/XVII/797
      Nom, qualité: (M.) Royer, Isaac.
      Profession: marchand-carrier.
      Profession: régisseur des offices de commissaires aux saisies reelles.
    - Cautionnement., 26 mars 1751; MC/ET/XVII/797
      Nom, qualité: (M.) Domain, Nicolas (bourgeois de Paris).
      Nom, qualité: (M.) Gerard, Jean Baptiste.
      Domicile: Fere-en-Tardenois.
    - Ratification., 27 mars 1751; MC/ET/XVII/797
      Nom, qualité: (M.) Grandin Lejeune, Jacques Marie Anne.
      Nom, qualité: (M.) Belland, Jean Baptiste.
      Profession: prieur commandataire.
      Domicile: Saint-Leu-d'Esserent, prieure Benedictin.
      Nom, qualité: (M.) Ducrozet de Cumignat, Francois.
      Profession: prieur claustral.
      Domicile: Saint-Leu-d'Esserent, prieure Benedictin
      ratification
    - Obligation., 27 mars 1751; MC/ET/XVII/797
      Nom, qualité: (M.) Deflecelles de Bregy, Germain Christophe (marquis de brecy).
      Profession: maitre de camp de cavalerie.
      Nom, qualité: (Mme ou Mlle) Coquelard de Prefosse, Marguerite Perrette.
    - Procuration déposee., 27 mars 1751; MC/ET/XVII/797
      Nom, qualité: (M.) Giraud, Guerin.
      Profession: domestique.
      Nom, qualité: (Mme ou Mlle) Lemoine, Marie Genevieve.
    - Bail à loyer, maison, Paris, rue Galande., 27 mars 1751; MC/ET/XVII/797
      Nom: (personne morale) Fabrique Saint-Etienne-Du-Mont de Paris.
      Nom, qualité: (M.) Poitevin Dulimon, Fracois.
      Nom, qualité: (Mme ou Mlle) Chaudiere, Diane Felicienne.
    - Testament., 28 mars 1751; MC/ET/XVII/797
      Nom, qualité: (M.) Gautier, Valentin.
      Profession: marchand-fabricant en gaze.
    - Procuration d'avis de parents., 29 mars 1751; MC/ET/XVII/797
      Nom, qualité: persname Anonyme.
      État civil: enfant posthume.
      Relations: enfant de l'intervenant 2, enfant de l'intervenant 3.
      Nom, qualité: (M.) Albert D', Antoine (marquis).
      Profession: chef d'escadre des armées navales du roi.
      Nom, qualité: (Mme ou Mlle) Boisset d' Arville, Augustine Catherine.
      Nom, qualité: (M.) Courchaut, Jean Baptiste Auguste.
      procuration; déclaration
    - Bail à loyer, maison, Paris, rue Galande., 29 mars 1751; MC/ET/XVII/797
      Nom, qualité: (Mme ou Mlle) Bauchain, Marie.
    - Bail à ferme, chaises, Paris, par-St-Etienne-du-Mont., 29 mars 1751; MC/ET/XVII/797
      Nom: (personne morale) Fabrique Saint-Etienne-Su-Mont de Paris.
      Nom, qualité: (M.) Caumont, Jean Guillaume.
      Profession: valet de chambre tapissier.
      Nom, qualité: (Mme ou Mlle) Guillet, Genevieve Charlotte.
    - Quittance aux saisies reelles., 30 mars 1751; MC/ET/XVII/797
      Nom, qualité: (M.) Pinon Ducoudray, Pierre.
      Nom, qualité: (Mme ou Mlle) Froullay de Tesse de, Marthe Henriette.
      Nom, qualité: (M.) Colbert de Maulevrier, Francois Edouard (marquis de maulevrier).
    - Procuration., 30 mars 1751; MC/ET/XVII/797
      Profession: brigadier des armées du roi.
    - Quittance., 31 mars 1751; MC/ET/XVII/797
      Nom, qualité: (personne morale) Prulay(hoirs).
      Nom, qualité: (Mme ou Mlle) Prulay, Anne.
      Nom, qualité: (M.) Henault, Etienne.
      Nom, qualité: (M.) Rochefort, Jean Baptiste.
      Nom, qualité: (Mme ou Mlle) Bara, Nicole.
    - Obligation., 31 mars 1751; MC/ET/XVII/797
      Nom, qualité: (M.) Brancas de, Louis (duc de lauraguais).
      Profession: lieutenant general des armées du roi.
      Nom, qualité: (M.) Quinete Delavallee, Louis.
      Profession: armateur.
      Domicile: Boulogne-sur-Mer
    - Bail, maison (en partie), Croissy, rue Cheddeville., 31 mars 1751; MC/ET/XVII/797
      Nom, qualité: (M.) Gatine, Jean Baptiste Nicolas (bourgeois de Paris).
      Nom, qualité: (Mme ou Mlle) Feuillot, Jeanne Francoise.
      Nom, qualité: (M.) Loiseau, Georges.
      Profession: cabaretier bourrelier (marchand).
      Domicile: Croissy-en-Brie.
      Nom, qualité: (Mme ou Mlle) Ferret, Marie Madeleine.
      Relations: épouse de l'intervenant 3